臺灣板橋地方法院刑事判決　　　　　　　　　　　　九十三年度簡上字第一００號
　　上　訴　人
　　即　被　告　戊○○
　　選任辯護人　蔡宏修律師
右列上訴人因贓物案件，不服本院九十二年度簡字第二七七六號，中華民國九十三年
一月八日第一審判決（聲請簡易判決處刑案號：九十二年度偵字第一四三六九號）提
起上訴，本院管轄之第二審合議庭判決如左：
    主  文
上訴駁回。
    事  實
一、戊○○於民國九十一年九月間，明知車牌號碼ＪＰ６－４２１號（引擎號碼5NW-
    119782號）機車車體，係來路不明之贓物（該機車車體為乙○○所有，於九十一
    年九月一日在桃園縣中壢市○○路新明市場失竊），竟於不詳地點，向姓名不詳
    之人購買後，加以整理並漆成黑色（原為銀色，聲請簡易判決處刑書誤載為藍色
    ），再安裝在其於同年八月二十一日以新台幣（下同）九千元（原判決誤載為七
    千元）向甲○○所購買，原為李翠婷所有之車牌號碼ＣＥＷ－９８０號（引擎號
    碼4HP─058062號）黑色機車上，後於同年九月八日（同年九月九日過戶登記完
    畢）以三萬元售予不知情之丙○○圖利，嗣後丙○○將之借予不知情之友人丁○○騎乘，而丁○○於九十二年二月二十六日晚上十時四十分許，騎乘該機車行經
    臺北縣板橋市○○街四十五號前遇警攔檢，因持該機車前置物箱內放置之乙○○
    所有之ＪＰ６－４２１號機車行照及機車保險證供查驗，經警發覺有異，追查後
    始悉上情。
二、案經臺北縣政府警察局板橋分局報請臺灣板橋地方法院檢察署檢察官偵查後聲請
    以簡易判決處刑。
    理  由
一、按中華民國九十二年一月十四日修正通過之刑事訴訟法施行前，已繫屬於各級法
    院之案件，其以後之訴訟程序，應依修正刑事訴訟法終結之。但修正刑事訴訟法
    施行前已依法定程序進行之訴訟程序，其效力不受影響，修正刑事訴訟法施行法
    第七條之三定有明文。又依該施行法第七條之二規定，中華民國九十二年一月十
    四日修正通過之刑事訴訟法第一百五十九條係自九十二年九月一日施行。次按修
    正前刑事訴訟法係採自由心證主義，對於證據之種類並未設有限制，故證人在警
    局、檢察官前之陳述，亦得採為認定犯罪事實之證據資料，至其證明力如何，則
    由法院自由判斷（最高法院七十二年台上字第一二０三號判例要旨可資參酌）。
    查本件證人丙○○、丁○○、沈良總、李翠婷、甲○○、乙○○於警局之陳述，
    依現行刑事訴訟法第一百五十九條規定雖屬傳聞證據，然其等分別於九十二年二
    月二十七日、九十二年三月二十五日、九十二年五月十六日、九十二年六月二十
    四日經警詢問時所製作之警詢筆錄，係依施行前之刑事訴訟法進行之程序，其效
    力不生影響，是該六人所為之警詢供述內容，具有證據能力，合先敘明。
二、訊據被告戊○○僅坦承以九千元價格向甲○○購買原為李翠婷所有之車牌號碼Ｃ
    ＥＷ－９８０號機車後，將車體損壞或舊的部分更換而加以整理，並將車體漆成
    黑色，再以三萬元價格售予丙○○之事實，惟矢口否認有何故買贓物之犯行，並
    辯稱：伊買入ＣＥＷ─九八０號機車後，分別向良友、亦陽、匯陽、東元等多家
    機車材料行購買零件換裝在上面加以整理，而其所買之材枓並不包含乙○○所失
    竊之車牌號碼ＪＰ６－４２１號機車車體，且自伊將整理過後之車號ＣＥＷ─九
    八０號機車出售予丙○○，迄丁○○騎乘該機車經警查獲止，已經過五個多月，
    縱該機車上裝有乙○○失竊之機車車體，亦無法證明該失竊之車體為伊向不詳人
    士所購買，伊自不構成犯罪云云。經查：
（一）證人丁○○於九十二年二月二十六日所騎乘而經警查獲之ＣＥＷ─九八０號機
      車，係被告以三萬元出售予丙○○，再由丙○○借予丁○○騎乘之事實，分據
      證人丙○○、丁○○於警詢及本院審理中證述明確，而此機車之車身形狀及顏
      色與被告當初向甲○○所購買者明顯不同，亦據證人李翠婷、甲○○於警詢中
      證述甚詳，足見被告向甲○○購買ＣＥＷ─九八０號機車後，確曾將車體損壞
      或舊的部分更換而加以整理無誤。又證人丁○○僅係向丙○○借用機車騎乘，
      該機車非其所有，實無必要於借用期間變更該機車車體之必要，另被告於警訊
      中坦承丁○○所騎乘之機車車體（含車殼）部分為伊所購入者，加以證人丙○○於警訊及本院審理中均未證稱其以三萬元向被告購買該機車後曾更換該機車
      車體，且自丙○○向被告購入該機車迄借予丁○○騎乘遭警查獲止，僅相隔五
      個多月，衡情該機車車身應仍處新及堪用之狀態，丙○○亦無加以更換之理。
      據上足見丁○○遭警查獲時所騎乘之機車車體確係被告向他人購入後加以安裝
      者甚明。
（二）再安裝於丁○○所騎乘之ＣＥＷ─九八０號機車上之車體，經蔡訓輝於警詢中
      指證確係其於九十一年九月一日在桃園縣中壢市○○路新明市場失竊之物，雖
      其另指稱該機車坐墊旁有經煙蒂燙過之痕跡，此經本院於九十三年五月二十一
      日勘驗該機車結果，認無法判斷該痕跡係以何種方式造成，此有本院該日勘驗
      筆錄一件在卷可徵，是蔡訓輝此部分供述尚無稱積極證據證明為真實，然丁○○騎乘上開機車經警查獲時，曾從機車前置物箱內取出蔡訓輝所有之ＪＰ６－
      ４２１號機車行照及機車保險證供查驗，此經證人丁○○於警詢及本院審理中
      證述屬實，而此行照及保險證，據證人蔡訓輝於警詢及本院審理證稱係伊所放
      置者，經警扣案後復由其立據領回，另有臺北縣政府警察局贓物認領保管單一
      件在卷可憑，由此亦可佐證安裝於上開ＣＥＷ─九八０號機車上之車體，應係
      乙○○所失竊之ＪＰ６－４２１號機車車體。
（三）又被告於警詢及偵查中均供稱安裝於上開ＣＥＷ─九八０號機車之車體材料，
      係向沈良總經營之良友機車材料行購入者，惟此業經證人沈良總於警詢所否認
      ，並經證稱：「我的材料都是新貨，絕對沒有中古零件」、「我動手拆裝該查
      扣機車面板發現該車零件是重新烤漆絕對不是本店販售，且該車零件均為原廠
      出廠零件無誤」等情後，被告始於本院審理中改稱該等車體材料係向良友、亦
      陽、匯陽、東元等多家機車材料行購入者，前後供述不一，且均未提出任何買
      入單據供本院查證，所供買入車體材料之情節，尚難採信，在被告否認犯罪，
      但承認購入該車體材料之情況下，僅能認定被告係於不詳地點、向姓名不詳之
      人購買乙○○上開失竊機車之車體。
（四）又被告先於警訊中供稱：「（問：你賣給丙○○車體如何？為何十年前的車體
      能紋身？原本該車顏色為銀色何人改裝為黑色？）我賣給丙○○車體為黑色，
      我都請別人紋身，顏色變更我不清楚」、「不知道該車底漆為銀色」（參見九
      十一年度偵字第一四三九六號卷第九頁），後於偵訊中則改稱：「我向甲○○
      買回整理後就賣給丙○○」、「（問：有無改顏色？）行照上是黑色。我就改
      成行照上同樣的顏色」（參見九十一年度偵字第一四三九六號卷第六十四頁背
      面），若被告所述情節屬實，既向材料行購買車體換裝，自可逕行購買指定顏
      色，何需於購入顏色相異之車體後，始另行加工而「改成行照上同樣的顏色」
      ，此已屬徒勞而顯可疑，難謂無變更原車體顏色以規避追查之謀。參諸被告既
      經營機車買賣業務，對於我國機車竊盜案件頻傳，自不能諉稱不知，就中古機
      車之買賣過戶，當知對出廠證、貨物稅機車完稅照、新領牌照登記書、行車執
      照、保險卡等相關車籍證件所示之車牌、引擎號碼等車輛基本資料嚴加查核，
      且對機車車體是否機車製造商原廠製造、原應裝配於出廠之機車上或係周邊零
      件廠商製造、經過換裝等節，亦應具備辨認之專業知識，就來路不明之原廠車
      體自當縝密查證，以免生糾紛，竟捨此而不為，向不詳人士購買來路不明之機
      車車體，主觀上顯有贓物之不法認識。
    綜上所述，被告所辯情節，應係事後卸責之詞，不足採信。罪證明確，被告犯行
    堪以認定。
二、核被告所為，係犯刑法第三百四十九條第二項之故買贓物罪。原審因而審酌被告
    故買贓物，致失主追查不易，難以彌補其所受損害，犯後矢口否認犯行，飾詞狡
    辯，難見悔意，自不容輕縱，以儆效尤，及其犯罪之動機目的，犯罪所得，年齡
    及智識程度等一切情狀，適用上開法條及刑法第四十一條第一項前段，罰金罰鍰
    提高標準條例第一條前段、第二條，量處被告有期徒刑五月，並諭知易科罰金之
    折算標準。本院經核原審認事用法，均無不合，量刑亦稱妥適。被告上訴意旨仍
    執前詞指摘原判決不當，請求撤銷改判為無罪，顯無理由，應駁回其上訴。
據上論斷，應依刑事訴訟法第四百五十五條之一第一項、第三項、第三百六十八條，
判決如主文。
本案經檢察官程秀蘭到庭執行職務。
中　　　華　　　民　　　國　　九十三　　年　　　七　　　月　　 十五 　　日
                            臺灣板橋地方法院刑事第十四庭
                                審判長法  官  趙義德
                                      法  官  張江澤
                                      法  官  絲鈺雲
右正本證明與原本無異。
不得上訴。
                                      書記官  陳秀慧
中　　　華　　　民　　　國　　九十三　　年　　　七　　　月　　二十  　　日
附錄本案論罪科刑法條全文：
刑法第三百四十九條第二項：
搬運、寄藏、故買贓物或為牙保者，處五年以下有期徒刑、拘役或科或併科一千元以
下罰金。
